臺灣高等法院臺中分院民事裁定　　　　　 100年度聲字第42號
聲　請　人　陳林秀如陳朝露之.
　　　　　　陳進坤陳朝露之繼.
　　　　　　陳進財陳朝露之繼.
　　　　　　陳振忠陳朝露之繼.
　　　　　　陳振豪陳朝露之繼.
　　　　　　陳燕雪陳朝露之繼.
　　　　　　湯萬傳
　　　　　　陳茗紳原名陳金地.
　　　　　　湯勝傑
相　對　人　蔡少玲詹孝藏之繼.
　　　　　　詹寧詹孝藏之繼承.
　　　　　　詹瑞源
　　　　　　林天彥林詹桂櫻之.
　　　　　　林娟娟林詹桂櫻之.
　　　　　　林慧娃林詹桂櫻之.
　　　　　　林本源詹秀玉之繼.
　　　　　　林財源詹秀玉之繼.
　　　　　　林貴華詹秀玉之繼.
　　　　　　詹景泳原名詹秀雲.
　　　　　　宋甘甜宋景可之繼.
　　　　　　古揆一古詹炎妹之.
　　　　　　古道一古詹炎妹之.
　　　　　　古心一古詹炎妹之.
　　　　　　古寧一古詹炎妹之.
　　　　　　詹陳阿幸詹孝治之.
上列聲請人聲請發還擔保金事件，本院裁定如下：
    主  文
臺灣臺中地方法院93年度存字第3564號提存事件，陳朝露所提存
之擔保金新臺幣貳萬伍仟柒佰肆拾元，准予返還陳林秀如、陳進
坤、陳進財、陳振忠、陳振豪、陳燕雪。
臺灣臺中地方法院93年度存字第3565號提存事件，湯萬傳所提存
之擔保金新臺幣壹拾貳萬柒仟玖佰貳拾元，准予返還湯萬傳。
臺灣臺中地方法院93年度存字第3566號提存事件，陳金地所提存
之擔保金新臺幣壹拾壹萬壹仟伍佰肆拾元，准予返還陳金地（即
陳茗紳）。
臺灣臺中地方法院93年度存字第3567號提存事件，湯勝傑所提存
之擔保金新臺幣壹拾陸萬零陸佰捌拾元，准予返還湯勝傑。
聲請程序費用由相對人負擔。
    理  由
一、聲請意旨略以：聲請人與相對人間請求拆屋還地事件，聲請
    人前依本院93年度聲字第93號民事裁定為擔保停止執行，分
    別提供新臺幣（下同）2萬5740元、12萬7920元、11萬1540
    元、16萬0680元為擔保金，並以臺中地方法院93年度存字第
    3564、3565、3566、3567號提存事件提存在案。上開拆屋還
    地事件先後經本院93年度再字第16號判決、最高法院95年度
    台上字第957號裁定、本院95年度再字第30號判決、最高法
    院96年度台上字第626號裁定、本院96年度再字第14號判決
    、最高法院97年度台上字第957號裁定、本院97年度再字第
    12號判決均駁回聲請人再審之訴確定；聲請人與相對人於98
    年3月20日就該拆屋還地事件達成協議，經聲請人定20日以
    上期間催告受擔保利益人即相對人行使權利而未行使，爰聲
    請發還擔保金等語。
二、按訴訟終結後，供擔保人證明已定20日以上之期間，催告受
    擔保利益人行使權利而未行使者，法院應依供擔保人之聲請
    ，以裁定命返還其提存物，民事訴訟法第104條第1項第3款
    定有明文。前開規定，於其他依法令供訴訟上之擔保者準用
    之，並為同法第106條所明定。次按，受敗訴確定之當事人
    （供擔保人）於對造當事人（受擔保利益人）聲請強制執行
    之際，對原確定判決提起再審之訴，聲請法院定相當並確實
    之擔保而停止執行程序者，於再審之訴敗訴確定後，強制執
    行停止之事由消滅，應繼續強制執行時，即相當於民事訴訟
    法第104條第1項第3款所指訴訟終結（最高法院92年度台抗
    字第533號裁判意旨參照）。本件聲請人與相對人間臺中地
    方法院85年度重訴字第79號、本院91年度上字第145號、最
    高法院93年度台上字第1009號拆屋還地事件判決確定後，聲
    請人向本院提起再審之訴，經本院93年度再字第16號受理在
    案；聲請人依強制執行法第l8條第2項規定聲請供擔保停止
    強制執行，經本院93年度聲字第93號裁定由聲請人供擔保後
    ，臺中地方法院93年度民執字第36978、47189、45943號、
    91年度民執字第9271號強制執行事件，於本院93年度再字第
    16號拆屋還地事件判決確定前，應暫予停止，聲請人分別提
    供新臺幣（下同）2萬5740元、12萬7920元、11萬1540元、1
    6萬0680元為擔保金，並以臺中地方法院93年度存字第3564
    、3565、3566、3567號提存事件提存在案。上開拆屋還地事
    件先後經本院93年度再字第16號判決、最高法院95年度台上
    字第957號裁定、本院95年度再字第30號判決、最高法院96
    年度台上字第626號裁定、本院96年度再字第14號判決、最
    高法院97年度台上字第957號裁定、本院97年度再字第12號
    判決均駁回聲請人再審之訴確定，聲請人並與相對人於98年
    3月20日就該拆屋還地事件達成協議，經聲請人定20日以上
    期間催告受擔保利益人即相對人行使權利而未行使等情，業
    據聲請人提出上開拆屋還地事件歷審判決暨裁定、協議書、
    本院93年度聲字第93號裁定、臺中地院93年度存字第3564號
    、3565、3566、3567號提存書、台中大全街郵局存證號碼第
    126746、126747、126748、126749、126750、126751、1267
    52、126753、126754、126755、126757、126758、126759、
    126760、126761號存證信函暨掛號郵件收件回執、本院99年
    度聲字第69號裁定與裁定確定證明書等件為證，並經本院向
    台中地方法院詢明相對人自99年6月18日起迄今均未向聲請
    人提起民事訴訟事件，及調閱上揭提存事件卷宗核查無訛，
    則聲請人聲請返還擔保金，核與上開規定相符，應予准許。
三、爰依民事訴訟法第106條、第104條第1項、第95條、第78條
    、第85條第1項前段，裁定如主文。
中    華    民    國   100    年    5     月    30    日
                民事第四庭    審判長法  官  陳蘇宗
                                    法  官  吳美蒼
                                    法  官  林欽章
以上正本係照原本作成。
如不服本裁定應於裁定送達後10日內向本院提出抗告理由狀（須
按他造人數附具繕本），並繳納抗告裁判費新台幣1,000元。
                                    書記官  蔡嘉萍
中    華    民    國   100    年    6     月    1     日
                                                      Ｓ